# 【核算准则】融资租赁

提问人：晨月薇寒 时间：2018-05-22 09:58:38
一、概念 承租人（实际资产使用人）、出租人（金融机构）、卖方（供应商） 二、方式 1 、直租：由承租人选择需要购买的租赁物，出租人出租给承租人使用。在整个租赁期间承租人没有所有权但享有使用权及维修保养？ 2 、回租：承租人将资产出售给出租人，然后向出租人租回并使用的租赁模式。租赁期间，承租人只拥有使用权？ 三、涉及税率 1 、直租：出租人出租给承租人，其中本金部分开具设备类发票，税率16%；利息部分开具融资类发票，税率有形动产租赁/服务费、利息费，税率16%（卖方将发票直接开给出租人） 2 、回租：承租人提供已有发票；出租人开具融资类发票（“金融服务”中的“贷款服务”），税率6%，进项税不可抵扣。
四、账务处理 1 、直租： a.租赁期开始日 借：固定资产——融资租入固定资产（租赁资产公允价值与最低租赁付款额现值孰低）
未确认融资费用 　　贷：长期应付款——应付融资租赁款（最低租赁付款额） b.初始直接费用的处理——手续费、律师费、差旅费、印花税等，计入租入资产价值：　　 借：固定资产——融资租入固定资产（初始直接费用） 　　贷：银行存款等 c.未确认融资费用分摊的处理——按实际利率法分摊 　未确认融资费用每一期的摊销额＝（每一期的长期应付款的期初余额－未确认融资费用的期初余额）×实际利率 借：长期应付款——应付融资租赁款 　　贷：银行存款 借：财务费用 　　贷：未确认融资费用 d.结束日留购租赁资产 　　借：长期应付款——应付融资租赁款 　　　　贷：银行存款 　　借：固定资产——生产用固定资产 　　　　贷：固定资产——融资租入固定资产 2 、回租：
a.出售资产 借：累计折旧　　　　固定资产减值准备　　　　固定资产清理　　　贷：固定资产b.收到出售资产价款时　　借：银行存款　　　贷：固定资产清理　　（贷或借）：递延收益――未实现售后租回损益c.租回资产借：固定资产——融资租入固定资产未确认融资费用　　　贷：长期应付款——应付融资租赁款后续同直租

回答人：chenyiwei
售后回租构成融资租赁的，直接作为以资产为抵押的借款处理即可，无需进行固定资产清理再重新取得的会计处理，更加简单且更能反映交易的经济实质。